臺灣雲林地方法院刑事裁定
110年度聲字第980號
聲  請  人  臺灣雲林地方檢察署檢察官
受  刑  人  魏妤瑾



上列聲請人因受刑人數罪併罰有二裁判以上，聲請定其應執行之
刑（110年度執字第2490號），本院裁定如下：
    主  文
魏妤瑾所犯如附表所示之罪刑，應執行有期徒刑壹年陸月，如易
科罰金，以新臺幣壹仟元折算壹日。
    理  由
一、聲請意旨略以：受刑人魏妤瑾前因犯竊盜等案件，先後經本
    院判決確定（如附表所示），符合數罪併罰之要件，應依刑
    法第53條、第51條第5款之規定，定其應執行之刑，爰依刑
    事訴訟法第477條第1項聲請裁定。
二、按裁判確定前犯數罪者，併合處罰之；數罪併罰，有二裁判
    以上者，依刑法第51條之規定，定其應執行之刑；數罪併罰
    ，分別宣告其罪之刑，如宣告多數有期徒刑者，於各刑中之
    最長期以上，各刑合併之刑期以下，定其刑期，但不得逾30
    年，刑法第50條第1項前段、第53條、第51條第5款分別定有
    明文。次按刑事訴訟法第370條第2項、第3項，已針對第二
    審上訴案件之定應執行之刑，明定有不利益變更禁止原則之
    適用；而分屬不同案件之數罪併罰有應更定執行刑之情形，
    倘數罪之刑，曾經定其執行刑，再與其他裁判宣告之刑定其
    執行刑時，在法理上亦應同受此原則之拘束。是以，另定之
    執行刑，其裁量所定之刑期，不得較重於前定之執行刑加計
    後裁判宣告之刑之總和（最高法院109年度台抗字第1368號
    裁定意旨參照）。
三、經查：
  ㈠受刑人因犯附表編號1至11所示之罪，分別經臺灣臺中地方法
    院（下稱臺中地院）、本院判決各判處如附表編號1至11所
    示之罪刑，且附表編號2至8所示之刑，經原判決即臺中地院
    110年度簡字第716號判決定應執行有期徒刑11月，又附表編
    號9、10所示之刑，經原判決即臺中地院110年簡字第842號
    判決定應執行有期徒刑5月確定等情，有臺灣高等法院被告
    前案紀錄表、上開案件之判決書在卷可考，是聲請人以本院
    為最後事實審法院，聲請就受刑人所犯附表所示之罪合併定
    其應執行之刑，核屬正當，應予准許。
  ㈡而本件定應執行刑，除不得逾越刑法第51條第5款所定法律之
    外部界限，即不得重於如附表所示各罪加計之總和外，依據
    前揭說明，亦應依不利益變更禁止原則，不得重於附表編號
    1、編號11所示判處有期徒刑2月、4月及前揭所定之執行刑
    有期徒刑11月、5月加計後之總和。爰審酌受刑人所犯附表
    編號1之罪為收受贓物罪，編號2至11各罪為竊盜罪，均屬於
    財產犯罪，且罪質相同，犯罪時間為民國109年9月至110年2
    月間，併考量受刑人於陳述意見調查表中表示：家中父親因
    肺積水住院，由受刑人弟弟單獨扶養祖父，並負擔父親醫藥
    費，受刑人已知錯，期能早日返鄉照顧年邁之祖父及重病之
    父親，希望能從輕量刑，給予受刑人改過自新之機會等語（
    本院卷第51頁），兼顧刑罰衡平之要求及矯正受刑人之目的
    等一切情狀，定其應執行刑如主文所示，並諭知易科罰金之
    折算標準。
四、依刑事訴訟法第477條第1項，刑法第50條第1項前段、第53
    條、第51條第5款、第41條第1項前段、第8項，裁定如主文
    。
中　　華　　民　　國　　111 　年　　1　　月　　24 　　日
                  刑事第五庭   法  官  陳雅琪
以上正本證明與原本無異。　　　　　　　　　
如不服本裁定，應於裁定送達後5日內向本院提出抗告狀（須附
繕本）。
                               書記官  林家莉
中　　華　　民　　國　　111 　年　　1 　　月　　26　　日
附表：
 編          號           1          2          3  罪          名  收受贓物罪 共同犯竊盜罪 共同犯竊盜罪 宣    告    刑（不含沒收）  有期徒刑2月 有期徒刑4月     有期徒刑2月  犯  罪  日  期  109年9月26日13時45分許稍後 109年12月31日15時28分 許 110年1月3日21時45分許  偵  查  機  關    年  度  案  號  臺中地檢109年度偵字第37110號 臺中地檢110年度偵字第9884、11676、11683、13277、15978、15987號、16000號 同左 最  後  事實審 法    院   臺灣臺中地方法院 臺灣臺中地方法院 同左  案    號 110年度沙簡字第135號 110年度簡字第716號 同左  判決日期 110年3月29日 110年8月16日 同左 確  定  判  決 法    院   臺灣臺中地方法院 臺灣臺中地方法院 同左  案    號 110年度沙簡字第135號 110年度簡字第716號 同左  判    決 確定日期 110年4月27日 110年9月14日 同左 是否為得易科罰金之案件          是          是          是 備           註  ⒈臺中地檢110年度執字第6022號。  ⒈臺中地檢110年度執字第11602號 ⒉編號2至8之刑，經原判決定應執行有期徒刑11月確定。 同左 

 編          號           4          5          6  罪          名  共同犯竊盜罪 共同犯竊盜罪 共同犯竊盜罪 宣    告    刑（不含沒收）  有期徒刑4月 有期徒刑2月     有期徒刑3月  犯  罪  日  期  110年1月5日21時55分許 110年1月9日11時55分許 110年1月9日23時34分許  偵  查  機  關    年  度  案  號  臺中地檢110年度偵字第9884、11676、11683、13277、15978、15987號、16000號 同左 同左 最  後  事實審 法    院   臺灣臺中地方法院 同左 同左  案    號 110年度簡字第716號 同左 同左  判決日期 110年8月16日 同左 同左 確  定  判  決 法    院   臺灣臺中地方法院 同左 同左  案    號 110年度簡字第716號 同左 同左  判    決 確定日期 110年9月14日 同左 同左 是否為得易科罰金之案件          是          是          是 備           註  ⒈臺中地檢110年度執字第11602號 ⒉編號2至8之刑，經原判決定應執行有期徒刑11月確定。 同左  同左  

 編          號           7          8          9  罪          名  共同犯竊盜罪 共同犯竊盜罪 共同犯竊盜罪 宣    告    刑（不含沒收）  有期徒刑2月 有期徒刑2月 有期徒刑2月  犯  罪  日  期  110年1月26日20時59分 許 110年1月26日21時12分 許 110年1月30日15時36分許  偵  查  機  關    年  度  案  號  臺中地檢110年度偵字第9884、11676、11683、13277、15978、15987號、16000號 同左 臺中地檢110年度偵字第18450號、19157號 最  後  事實審 法    院   臺灣臺中地方法院 同左 臺灣臺中地方法院  案    號 110年度簡字第716號 同左 110年度簡字第842號  判決日期 110年8月16日 同左 110年8月31日 確  定  判  決 法    院   臺灣臺中地方法院 同左 臺灣臺中地方法院  案    號 110年度簡字第716號 同左 110年度簡字第842號  判    決 確定日期 110年9月14日 同左 110年9月28日 是否為得易科罰金之案件          是          是          是 備           註  ⒈臺中地檢110年度執字第11602號 ⒉編號2至8之刑，經原判決定應執行有期徒刑11月確定。 同左  ⒈臺中地檢110年度執字第11967號 ⒉編號9、10之刑，經原判決定應執行有期徒刑5月確定。 

 編          號           10          11 （以下空白）  罪          名  共同犯竊盜罪 共同犯竊盜罪  宣    告    刑（不含沒收）  有期徒刑4月 有期徒刑4月  　  犯  罪  日  期  110年2月3日19時24分許 110年1月30日14時12分許   偵  查  機  關  年  度  案  號  臺中地檢110年度偵字第18450、19157號 雲林地檢110年度偵字第2201號  最  後  事實審 法    院   臺灣臺中地方法院 臺灣雲林地方法院   案    號 110年度簡字第842號 110年度六簡字第241號   判決日期 110年8月31日 110年9月28日  確  定  判  決 法    院   臺灣臺中地方法院 臺灣雲林地方法院   案    號 110年度簡字第842號 110年度六簡字第241號   判    決 確定日期 110年9月28日 110年10月27日  是否為得易科罰金之案件          是          是  備           註  ⒈臺中地檢110年度執字第11967號 ⒉編號9、10之刑，經原判決定應執行有期徒刑5月確定。 ⒈雲林地檢110年度執字第2490號